# 关于其他综合收益

提问人：zhouyxcs 时间：2019-09-29 20:11:15
利润表中，其他综合收益有 4 个不进损益， 6 个进损益。请问：1.除列举这 10 个，还有其他的 “其他综合收益”？2.进或不进损益，按什么标准区分？谢谢！

回答人：chenyiwei
截至目前，在 IFRS和中国企业会计准则下，都还没有一个能够概括所有其他综合收益项目共同特征的描述性定义，而只能采取正向列举的 “白名单”
方式，即只有被列入该“白名单”的项目才属于其他综合收益，其他都不是。
哪些其他综合收益项目最终应转入净利润，哪些不应转，并没有一些明确的理论框架可以概括，准则制定机构的偏好在这方面起到一定作用。例如，其他权益工具投资的累计公允价值变动不转入损益的原因是为了简化金融工具的会计处理，避免对这类金融资产考虑是否需要计提减值准备的问题。其他项目不转入损益的理由也是各不相同的，可参考 IFRS下各相关准则的“结论基础” 部分的相应表述。